# 合并报表基准日与交割日的损益

提问人：lxch119 时间：2015-06-16 16:44:47
陈版主，集团公司将A公司处置，基准日定为 12 月 31 日，双方约定基准日之后到交割日的损益，集团公司不承担！以审计评估结果为准，审计报告和评估报告完成日为 3 月 21 日，实际交割日期为 3 月 31 日。 331 之前都是集团公司的原班人员再管理A公司！ 请问，集团公司是否应该合并 1 至 3 月份的损益？

回答人：chenyiwei
从你说的情况看实际处置日应为 3 月 31 日，因此应将A公司的利润表和现金流量表纳入集团合并范围直到处置日为止。虽然“双方约定基准日之后到交割日的损益，集团公司不承担”，但这个约定是必须以实现处置作为生效前提的，所以不能仅仅依据这一约定就将处置日前A公司的损益和现金流量不纳入合并报表范围。

提问人：lxch119 时间：2015-06-16 20:08:53
请教陈版，我如何用准则说服客户要合并至 331 的数据呢？客户说准则里面的控制可以用权力获得可变回报，他们说不享有可变回报了，不应当合并。该如何从准则上说服客户呢！？谢谢！

回答人：chenyiwei
1 、可变回报的范围是很广的（详见准则指南）； 2 、在控制权丧失之前，目标企业的相关活动仍由原母公司主导，到处置日后才移交； 3 、合并报表准则第五十条的规定。